【裁判字號】    89,上易,598
【裁判日期】    890614
【裁判案由】    傷害
【裁判全文】
臺灣高等法院臺中分院刑事判決              八十九年度上易字第五九八號
    上  訴  人
    即  被  告  辛○○
    選任辯護人  林豐順
    上  訴  人
    即  被  告  丁○○
                丙○○
                癸○○
    共      同
    選任辯護人  楊盤江
右上訴人等因傷害案件，不服臺灣臺中地方法院八十八年度易字第九六號中華民國八
十九年一月二十八日第一審判決（起訴案號：臺灣臺中地方法院檢察署八十八年度偵
字第二三二八○號），提起上訴，本院判決如左：
    主      文
上訴駁回。
    事實及理由
一、本案經本院審理結果，認第一審判決認事用法及量刑均無不當，應予維持，並引
    用第一審判決書記載之事實、證據及理由（如附件）。
二、上訴人即被告等（以下簡稱被告）在本院未提出其他有利之證據，均矢口否認有
    傷害之情事，惟被告等確有傷害之犯行，除引用原審判決所記載之證據及理由外
    ，復經告訴人庚○及現場目擊證人己○○於本院供述明確。關於傷害庚○者係僅
    被告丁○○一人，已據證人己○○供證在卷，告訴人庚○所稱其係被三人所傷乙
    節，不可採信。訊之證人壬○○、乙○○於本院均證稱渠等於發案當時不在現場
    ，未見打架之事云云，證人壬○○又證稱其於案發當日曾與丙○○在案發現場附
    近財神宮談事，惟打架與談事之正確時間皆不知曉，事後當晚六、七時始聽丙○○提起打架之事，實無法作為被告不在現場，未參與毆打之認定。關於丙○○確
    有參與本件傷害之事，已經證人己○○供證甚詳，本院認無再度傳訊證人乙○○
    予以查證被告丙○○有無在現場。又證人戊○○○確曾於案發之時出面勸說不要
    打架，亦經證人己○○證述明確，且被告癸○○於原審曾供稱：「當日下午一時
    卅分去買普渡的東西，約在下午二時多回來」等語，從而證人戊○○○於本院所
    證其於打架之時與被告癸○○外出購物，不在現場乙節，不可採信。再者，證人
    己○○於本院供稱：「辛○○未與丁○○、丙○○、癸○○扭打在一起，辛○○
    被抱在腰際，無反擊能力」等語，核與其以前所供「我見到丁○○等人與辛○○
    打成一團，當時已見到丁○○流血滿面」云云，不相符合，此部分應以其以前所
    供較為可採。綜上所述，被告等矢口否認傷害，均屬圖卸刑責之詞，不可採取。
    被告等上訴意旨均否認犯罪，指摘原判決不當，為無理由，應予駁回。
三、據上論斷，應依刑事訴訟法第三百六十八條、第三百七十三條，判決如主文。
本案經檢察官甲○○到庭執行職務。
中      華      民      國    八十九     年      六       月    十四    日
                                  臺灣高等法院臺中分院刑事第四庭
                                        審判長法  官  洪  耀  宗
                                              法  官  劉  登  俊
                   法  官  吳  重  政
右正本證明與原本無異。
不得上訴。
                                              書記官  郭  文  華
中      華      民      國    八十九     年      六       月    十六    日
                                                                        Ｑ
台灣台中地方法院刑事判決                      八十九年度易字第九六號
    公  訴  人  台灣台中地方法院檢察署檢察官
    被      告  辛○○  男  四十一歲（民國○○○年○月○○日生）
                        住台中市○區○○里○○路三八０之一號
                        身分證統一編號：Ｂ一二二六七六號
                丁○○  男  五十九歲（民國○○○年○月○○日生）
                        住台中市○區○○路三段三一四巷二七號
                        身分證統一編號：Ｂ一一七四一六號
                丙○○  男  四十九歲（民國○○○年○○月○○日生）
                        住台中市○區○○路三九四之一號
                        身分證統一編號：Ｂ一一七四二五號
                癸○○  男  四十歲（民國○○○年○月○日生）
                        住台中市○區○○路四三七巷六一弄一二號
                        身分證統一編號：Ｂ一二一七五五號
右列被告因傷害案件，經檢察官提起公訴（八十八年度偵字第二三二八０號），本院
判決如左：
    主  文
辛○○傷害人之身體，處拘役壹拾日，如易科罰金，以參佰元折算壹日。
丁○○共同連續傷害人之身體，處有期徒刑伍月，如易科罰金，以參佰元折算壹日。
丙○○、癸○○共同傷害人之身體，各處有期徒刑肆月，如易科罰金，以參佰元折算
壹日。
    事  實
一、辛○○於民國八十八年八月二十七日下午三時許，在台中市○區○○○路振興市
    場前，因見丁○○所搭載喜宴用之桌子欲擺放在該市場前，而將妨礙通行，遂與
    丁○○發生爭執，詎丁○○竟基於傷害之概括犯意，與丙○○、癸○○等三人基
    於共同傷害他人身體之犯意聯絡，由丁○○先以拳頭毆打辛○○後頸，並持木椅
    凳打辛○○背部，另丙○○以手勒住辛○○後頸，並以拳頭毆打辛○○頭部，而
    癸○○以拳頭毆打辛○○頭部，致辛○○因此受有頭部外傷併輕微腦震盪、背部
    多處紅腫挫傷、臉部瘀血挫傷等傷害。嗣辛○○之父庚○上前解圍，丁○○竟仍
    承上開概括之犯意，以木條毆打庚○右手臂，致庚○因此受有右前臂瘀血腫脹挫
    傷之傷害。另辛○○遂因而基於傷害之犯意，出手毆打丁○○，致丁○○因此受
    有顏面撕裂傷一．五公分之傷害。
二、案經辛○○、庚○、丁○○分別訴由台中市警察局第三分局報請臺灣臺中地方法
    院檢察署檢察官偵查起訴。
    理  由
一、訊據被告辛○○、丁○○、丙○○及癸○○等四人均矢口否認有何傷害之犯行，
    被告辛○○辯稱：其遭被告丁○○持木椅自背後毆打頭部後，業無反擊之力，是
    其僅係為丁○○、丙○○及癸○○等三人共同毆打，而並無任何出手抵抗或毆打
    丁○○之情事云云；被告丁○○則辯稱：因被告辛○○先對其口出穢言辱罵，並
    出手毆打之，其甫加以抵抗，然並無出手毆打被告辛○○，另庚○上前解圍時，
    其亦未毆打庚○，庚○可能係其對被告辛○○反擊時，遭其揮及受傷，其並無傷
    害被告辛○○之犯行，亦無傷害庚○之犯意云云；另被告丙○○及癸○○則均辯
    稱：其等該時並未在場，更無傷害被告辛○○之情事云云。惟查被告辛○○傷害
    被告丁○○之事實，業據被告丁○○陳訴甚詳，核與証人即丁○○之妻郭李雪惠
    於警訊中証稱被告辛○○確有出手毆打被告丁○○等語相符，並有證人己○○證
    稱其見被告丁○○等人與被告辛○○打成一團時，即見被告丁○○已血流滿面等
    語在卷，復有被告丁○○提出之診斷証明書附卷可稽，應認為實，亦即被告辛○○辯稱其並未出手抵抗或毆打被告丁○○云云，實無足採信；另查被告丁○○確
    有以拳頭毆打辛○○後頸，並持木椅凳打辛○○背部，亦有以木條毆擊庚○右手
    臂，另被告丙○○確有在場參予互毆，並以手勒住辛○○後頸，並以拳頭毆打辛○○頭部，而被告癸○○確實在場而以拳頭毆打辛○○頭部等情，業據被告辛○○陳述甚詳，核與告訴人庚○所陳情節相符，且經證人己○○證述詳實，復有被
    告辛○○及庚○之診斷證明書附卷足證，亦應認為真實，是被告丁○○、丙○○
    及癸○○等三人所辯，顯無足採，從而被告丙○○另聲請本院傳訊證人即其友人
    壬○○及乙○○等二人以證明其當時並未在場，更未參予互毆等情，即已無傳訊
    之必要，蓋以證人壬○○及乙○○既係被告丙○○之友人，則其等所為證言是否
    可信，已不無疑義，且查被告丙○○等四人之上開犯行，既均經證人己○○證稱
    在卷，而證人己○○確與被告丙○○、丁○○及癸○○等三人並不相識且無怨隙
    等情，為被告丙○○、丁○○及癸○○等三人所是認，故證人己○○即顯無攀垢
    誣陷被告等四人之可能，其證言應屬可採。本件事證明確，被告等四人之犯行，
    均堪認定。
二、核被告辛○○、丁○○、丙○○及癸○○等四人所為，均係犯刑法第二百七十七
    條第一項之傷害罪。被告丁○○、丙○○及癸○○等三人間就毆打辛○○部分，
    有犯意之聯絡及行為之分擔，均係共同正犯。又被告丁○○所為毆打被告辛○○
    及告訴人庚○之行為，時間緊接，所犯罪名相同，顯係基於概括之犯意為之，為
    連續犯，爰依刑法第五十六條之規定以一罪論，並加重其刑。至公訴人認被告丁○○見庚○上前解圍甫另行起意毆打庚○，而應與前開傷害辛○○之犯行分論併
    罰，即有未洽，附此敘明。爰分別審酌被告等四人之犯罪之動機、目的、手段、
    被告辛○○、丁○○及告訴人庚○分別受傷害之程度，以及被告等四人犯罪後均
    仍試圖矯飾犯行之態度等一切情狀，分別量處如主文所示之刑，並均諭知易科罰
    金之折算標準。
據上論斷，應依刑事訴訟法第二百九十九條第一項前段，刑法第二十八條、第五十六
條、第二百七十七條第一項、第四十一條，罰金罰鍰提高標準條例第一條前段、第二
條，判決如主文。
中      華      民      國    八十九    年      一      月    二十八    日
                              台灣台中地方法院刑事第六庭
                                  法  官  許  惠  瑜
右正本證明與原本無異
如不服本判決，應於判決送達後十日內向本院提出上訴狀，上訴於臺灣高等法院臺中
分院( 須附繕本 )。
                                  書記官
中      華      民      國    八十九    年      一      月    二十八    日
附錄條文：
刑法第二百七十七條第一項：傷害人之身體或健康者，處三年以下有期徒刑、拘役或
一千元以下罰金。


司法院資訊處製作；財團法人民間司法改革基金會備份。
